臺灣高雄地方法院刑事判決　　　　　　　 94年度訴字第588號
公　訴　人　臺灣高雄地方法院檢察署檢察官
被　　　告　甲○○
　　　　　　　　　 （現
上列被告因違反毒品危害防制條例案件，經檢察官提起公訴（94
年度毒偵字第26號）及移送併案審理（94年度毒偵字第4008號）
，經本院合議庭裁定由受命法官獨任進行適用簡式審判程序後，
判決如下：
    主  文
甲○○連續施用第一級毒品，累犯，處有期徒刑捌月。扣案含有
第一級毒品海洛因成分之白粉（驗後合計淨重壹拾參點零肆公克
）沒收銷燬之。包裝前揭白粉之空包裝袋壹拾陸包（合計重伍點
肆捌公克）及扣案之注射器貳支，均沒收之。又連續施用第二級
毒品，累犯，處有期徒刑肆月。扣案含有第二級毒品甲基安非他
命成分之晶體（驗後毛重分別為壹點捌公克、壹點伍公克、壹點
捌公克、貳拾陸公克），均沒收銷燬之。扣案之自製吸食器壹組
，沒收之。應執行有期徒刑壹拾月。扣案含有第一級毒品海洛因
成分之白粉（驗後合計淨重壹拾參點零肆公克）、含有第二級毒
品甲基安非他命成分之晶體（驗後毛重分別為壹點捌公克、壹點
伍公克、壹點捌公克、貳拾陸公克），均沒收銷燬之。包裝前揭
白粉之空包裝袋壹拾陸包（合計重伍點肆捌公克）、扣案之注射
器貳支、自製吸食器壹組，均沒收之。
    事  實
一、甲○○前於民國（下同）90年間因毒品危害防制條例案件，
    經法院判處有期徒刑8 月確定，於92年10月22日執行完畢。
二、甲○○前於91年間因施用毒品案件，經檢察官聲請本院以90
    年毒聲字第7762號裁定施以強制戒治，於92年2 月22日執行
    完畢，於92年2 月23日釋放。詎甲○○仍未戒除毒癮，(一)基
    於施用第一級毒品海洛因之概括犯意，自前揭強制戒治執行
    完畢釋放後5 年內之93年9 月中旬某日起至93年12月30日17
    時許，以平均8 小時施用1 次之頻率，在友人李俊和位於高
    雄縣梓官鄉○○村○○路107 巷5 號住處內，以將海洛因摻
    水放入針筒注射體內之方式施用第一級毒品海洛因多次；(二)
    另基於施用第二級毒品甲基安非他命（起訴書誤載為安非他
    命）之概括犯意，自前揭強制戒治執行完畢釋放後5 年內之
    93 年9月中旬某日起至93年12月30日17時許，以平均2 至3
    天施用1 次之頻率，在友人李俊和位於高雄縣梓官鄉○○村
    ○○路107 巷5 號住處內，以將甲基安非他命置入吸食器內
    ，點火燒烤吸食器底部以吸取甲基安非他命產生之煙霧方式
    施用第二級毒品甲基安非他命多次。嗣分別為警分別於(一)93
    年12月18日14時50分許，持搜索票前往李俊和位於高雄縣梓
    官鄉○○村○○路107 巷5 號住處搜索查獲，並扣得含有第
    一級毒品海洛因成分之白粉（驗後合計淨重13.04 公克）、
    含有第二級毒品甲基安非他命成分之晶體（驗後毛重分別為
    1.8 公克、1.5 公克、1.8 公克、26公克）以及甲○○所有
    供施用毒品所用之包裝前揭白粉之空包裝袋16包（合計重
    5.48公克）、注射器2 支、自製吸食器1 組；(二)93年12月30
    日18時45分許，在高雄縣鳳山市○○○路36號前查獲。
三、案經高雄市政府警察局三民一分局移請臺灣高雄地方法院檢
    察署檢察官偵查起訴暨移送併辦審理。
    理  由
一、上揭事實(一)業據被告甲○○於本院審理時認罪，核與被告分
    別於93年12月18日14時50分許、93年12月30日18時45分許為
    警查獲後警詢時所排放採集之尿液，經送驗結果確均呈現嗎
    啡（為海洛因代謝物）及甲基安非他命陽性反應相符，此分
    別有高雄市立凱旋醫院94年1 月4 日轉碼編號00000000號檢
    驗報告、94年1 月17日轉碼編號00000000號檢驗報告各1 紙
    在卷（見94毒偵26號卷第4 頁、高市警苓分三字第09400096
    00號卷第4 頁）可稽。(二)又扣案白粉及晶體，經分別送驗結
    果，確分別含有海洛因及甲基安非他命成分，復分別有法務
    部調查局調科壹字第220018990 號鑑定通知書1 紙、高雄醫
    學大學附設中和紀念醫院94年3 月15日編號0000-000號、00
    00-000號、0000-000號、0000-000號檢驗報告各1 紙在卷（
    均見本院卷）可稽。(三)復有扣案之毒品及注射器2 支、自製
    吸食器1 組之照片在卷可稽。(四)至於被告連續施用第一級毒
    品海洛因及第二級毒品甲基安非他命之時間，起訴書固記載
    係自93年9 月起，移送併辦意旨則未記載所認定之犯罪時間
    ，然被告於本院審判程序時則進而自白稱係93年9 月中旬某
    日起至93年12月30日17時許止連續施用第一、二級毒品（見
    本院94年9 月14日審判筆錄第3 至4 頁），爰參以施用毒品
    係犯罪行為之不公然性質，被告自何時開始施用毒品，應係
    其個人所知之事，而以被告前揭自白所依據之事實，亦符合
    常理，是認定被告連續施用第一、二級毒品之時間，係以其
    自白為準，惟此係就被告同一連續施用第一、二級毒品犯行
    之查究時間地點，自不影響被告本案犯行之同一性。(五)又被
    告前於91年間因施用毒品案件，經檢察官聲請本院以90 年
    毒聲字第7762號裁定施以強制戒治，於92年2 月22日執行完
    畢，於92年2 月23日釋放之事實，有臺灣高等法院被告前案
    紀錄表、臺灣高雄地方法院檢察署刑案資料查註紀錄表在卷
    足參，是本件事證明確，應予依法論科。
二、(一)查海洛因及甲基安非他命分別係毒品危害防制條例第2 條
    第2 項第1 款及第2 款所明定之第一、二級毒品，本件被告
    甲○○前因施用毒品，經強制戒治執行完畢釋放後，5 年內
    再為本件犯行，核其所為係犯毒品危害防制條例第10條第1
    項之施用第一級毒品罪及同條例第10條第2 項之施用第二級
    毒品罪。其所犯上開二罪，犯意各別，罪名不同，應分論併
    罰之。被告持有第一、二級毒品之行為已為其施用之高度行
    為所吸收，不另論罪。(二)被告多次施用第一、二級毒品之犯
    行，均時間緊接，方法相同，觸犯構成要件相同之罪，顯係
    各基於概括犯意為之，均為連續犯，各依刑法第56條之規定
    ，分別以一罪論並各加重其刑。(三)又被告前於90年間因毒品
    危害防制條例案件，經法院判處有期徒刑8 月確定，於92年
    10月22日執行完畢，有臺灣高等法院被告全國前案紀錄表可
    參，其於執行完畢後5 年內再犯本件連續施用第一、二級毒
    品之犯行，為累犯，就該連續施用第一、二級毒品犯行部分
    ，各應依刑法第47條之規定加重其刑，其同時有二加重事由
    ，應依刑法第70條之規定遞加之。(四)爰審酌被告前經強制戒
    治，竟仍不知戒慎，不思正當戒除惡習，惟其行為係自我戕
    害及其犯後坦承犯行，態度尚稱良好等一切情狀，各酌情量
    處如主文所示之刑，並定其應執行之刑。(五)扣案之含有第一
    級毒品海洛因成分之白粉（驗後合計淨重13.04 公克）及含
    有第二級毒品甲基安非他命成分之晶體（驗後毛重分別為1.
    8 公克、1.5 公克、1.8 公克、26公克）應依毒品危害防制
    條例第18條第1 項前段之規定，沒收銷燬之。至於送驗耗費
    之海洛因及甲基安非他命部分，既已滅失不存在，自無宣告
    沒收銷燬之必要。(六)(1)另包裝前揭白粉之空包裝袋16個（合
    計重5.48公克），既得單獨秤出重量，亦不能稱該包裝袋與
    包裝之毒品不能析離而逕以毒品危害防制條例第18條第1 項
    前段規定諭知沒收銷燬，(2)至於扣案之注射器2 支及自製吸
    食器1 組，因檢察官未依刑事訴訟法第161 條第1 項之規定
    提出證據證明前揭扣案物有毒品殘渣，且觀以扣案吸食器與
    注射器之照片顯示，其材質在一般物理認知上，縱吸食器與
    注射器含有毒品殘渣，是否無法析離亦有疑問，此又與發現
    被告確有施用毒品犯行之真實無關，(3)綜上，為節省司法資
    源且參酌被告業在本院審理時供承前揭空包裝袋16個、注射
    器2 支、自製吸食器1 組均係其所有供施用毒品所有之物明
    確（見本院94年9 月14日審判筆錄第3 至4 頁），爰依刑法
    第38條第1 項第2 款之規定宣告沒收。
據上論斷，應依刑事訴訟法第273條之1第1項、第299條第1項前
段，毒品危害防制條例第10條第1 項、第2 項、第18條第1 項前
段，刑法第11條、第47條、第56條、第51條第5 款、第53條、第
70條、第38條第1 項第2 款，判決如主文。
本案經檢察官乙○○到庭執行職務
中　　華　　民　　國　　94　　年　　9 　　月　　28　　日
                  刑事第十一庭  法　官  楊智守
以上證明與原本無異。
如不服本判決，應於判決送達後10日內，向本院提出上訴狀。
中　　華　　民　　國　　94　　年　　9 　　月　　28　　日
                                書記官  王美玲
附錄本案論罪科刑法條：
毒品危害防制條例第10條
施用第1級毒品者，處6月以上5年以下有期徒刑。
施用第2級毒品者，處3年以下有期徒刑。
